臺灣桃園地方法院刑事判決　　　　　　　　　　　　　九十一年度訴字第九六七號
　　公訴人　臺灣桃園地方法院檢察署檢察官
　　被　告　甲○○
　　指定辯護人　本院公設辯護人　丙○○
右列被告因違反槍砲彈藥刀械管制條例案件，經檢察官提起公訴（九十年度偵字第一
九一八一號），本院判決如左‥
    主  文
甲○○未經許可寄藏爆裂物，處有期徒刑伍年壹月，併科罰金新台幣玖萬元，罰金如
易服勞役，以銀元參佰元（即新台幣玖佰元）折算壹日。
    事  實
一、甲○○明知乙○○（另案偵查中）所持有之土製炸彈一枚是丁○○（另案因違反
    槍砲彈藥刀械管制條例案件，經台灣高等法院判處有罪確定）所製造具有殺傷力
    之爆裂物，竟仍於民國九十年六月初某日，在桃園縣楊梅鎮○○○街三八二號九
    樓之十二乙○○住處樓下，受乙○○之託寄藏該土製炸彈，並將之藏於桃園縣楊
    梅鎮○○路○段三三一巷二二號住處花盆底下。嗣經桃園縣警察局八德分局警員
    於九十年十月二十日下午三時許，在上址查獲，並扣得前揭土製炸彈一顆。
二、案經桃園縣警察局八德分局報告臺灣桃園地方法院檢察官偵查起訴。
    理  由
一、訊據被告甲○○對其曾於右揭時地被警查獲前揭土製炸彈之事實固不諱言，惟矢
    口否認右揭犯行，辯稱：該土製炸彈是乙○○交予其，其以為是電池，並不知道
    是爆裂物云云。經查：（一）扣案之土製炸彈是丁○○所有，寄藏於乙○○處，
    業據證人丁○○證述明確。（二）扣案之土製炸彈經送刑事警察局鑑定結果為：
    該枚爆裂物，直徑三．二公分、高五．六公分、重一二Ｏ公克，係以市售一號乾
    電池為容器，內部填充紮實，外纏黑色膠帶，經以水砲擊解，發生爆炸燃燒，殘
    餘物碎片等檢出硝化甘油成分，認具殺傷力之爆裂物。此有該局鑑驗通知書三紙
    在卷可稽，是被告持有之物確為具有殺傷力之爆裂物。而被告於警訊中自承「（
    問為何丁○○會將土製爆裂物交給你？）交我暫保管而已。（問丁○○共交給你
    多少顆爆裂物？你有無試丟過炸彈？威力如何）只有一顆，我沒有丟過，但有看
    過丁○○試爆過，引爆時有很多鉛塊亂飛，火藥是軍用黃色火藥」等語。在偵查
    中自承「張（指乙○○）從花盆裡拿出爆裂物給我，我就把它帶回家裡，也是放
    在花盆裡。（問乙○○知道該枚土製炸彈？）他知道，是黃（指丁○○）交給他
    的」等語。顯見被告知悉乙○○所予之物是土製炸彈而非電池。是被告所辯顯係
    卸責之詞，不足採信。故本件事證已臻明確，被告犯行堪予認定。
二、核被告所為係犯槍砲彈藥刀械管制條例第七條第四項之寄藏爆裂物罪，被告持有
    爆裂物之低度行為為寄藏之高度行為所吸收，不另論罪。爰審酌被告之品行、犯
    罪動機、目的、手段、所生損害、犯罪後之態度及被告寄藏爆裂物僅係受朋友之
    託，並未持之犯罪等一切情狀，量處如主文所示之刑，並就罰金刑部分諭知易服
    勞役之折算標準，以示懲儆。又槍砲彈藥刀械管制條例十九條業經修正，修正後
    已刪除該條文，並已於九十年十一月十四日公布，同年月十六日生效。被告之行
    為，自已不得再依修正前之該條例第十九條強制工作保安處分之規定，諭知保安
    處分，且查無刑法第九十條第一項之有犯罪習慣或以犯罪為常業或因遊蕩或懶惰
    成習而犯罪之情形，自不得宣告強制工作之保安處分，應予敘明。
三、前揭爆裂物已經刑事警察局鑑定時以火炮擊解，殘餘碎片已不具殺傷力，即非違
    禁物，無庸宣告沒收，併予敘明。
據上論斷，應依刑事訴訟法第二百九十九條第一項前段，槍砲彈藥刀械管制條例第七
條第四項，刑法第十一條前段、第四十二條第二項，現行法規所定貨幣折算新台幣條
例第二條，罰金罰鍰提高標準條例第二條，判決如主文。
本案經檢察官羅秀蓮到庭執行職務。
中      華      民      國    九十一    年     十一     月     十五     日
                                臺灣桃園地方法院刑事第一庭
                                    法  官  吳爭奇
右正本證明與原本無異。
如不服本判決，應於送達後十日內，向本院提出上訴狀。
                                    書記官  梁麗雲
中      華      民      國    九十一    年     十一     月     十九     日
